臺灣高等法院刑事判決　　　　　 100年度侵上更(一)字第27號
上　訴　人
即　被　告　蕭○○           
選任辯護人　陳倉富律師
上列上訴人因妨害性自主案件，不服臺灣宜蘭地方法院97年度訴
字第651號，中華民國98年8月24日第一審判決（起訴案號：臺灣
宜蘭地方法院檢察署97年度偵字第1654號），提起上訴，本院判
決後，由最高法院發回更審，本院判決如下：
    主  文
原判決關於蕭○○部分撤銷。
蕭○○無罪。
    理  由
一、公訴意旨略以：被告蕭○○與陳○○（被告陳○○部分業經
    最高法院駁回上訴確定）2人於民國97年3月22日下午，與甲
    女（代號00000000號，真實姓名年籍詳卷內對照表，以下簡
    稱甲女）及其他友人在宜蘭縣羅東鎮羅東運動公園內飲酒聊
    天，於同日晚上6、7時許，蕭○○及陳○○見甲女已因酒醉
    而不醒人事，且友人又均已陸續離去，遂於晚上7時10分許
    ，將業已酒醉之甲女帶往鄰近之羅東鎮○○路8號米堤汽車
    旅館，並在該汽車旅館內，先由陳○○對已因酒醉而不能抗
    拒之甲女為撫摸胸部之猥褻行為後，再由蕭○○對已因酒醉
    而不能抗拒之甲女為性交行為。嗣因甲女於同日晚上近9時
    許清醒後，發現其長褲、內褲及胸罩均遭人褪去，且於數日
    後，經蕭○○告知事情經過，始確認其確有遭到性侵害。核
    被告蕭○○所為涉犯刑法第225條第1項趁機性交罪嫌。
二、按犯罪事實應依證據認定之，無證據不得認定犯罪事實。又
    不能證明被告犯罪者，應諭知無罪之判決，刑事訴訟法第15
    4條第2項、第301條第1項分別定有明文。又事實之認定，應
    憑證據，如未能發現相當證據，或證據不足以證明，自不能
    以推測或擬制之方法，以為裁判基礎。再認定不利於被告之
    事實，須依積極證據，苟積極證據不足為不利於被告事實之
    認定時，即應為有利於被告之認定，更不必有何有利之證據
    。而認定犯罪事實所憑之證據，雖不以直接證據為限，間接
    證據亦包括在內；然而無論直接或間接證據，其為訴訟上之
    證明，須於通常一般之人均不致有所懷疑，而得確信其為真
    實之程度者，始得據為有罪之認定，倘其證明尚未達到此一
    程度，而有合理之懷疑存在，致無從為有罪之確信時，即應
    為無罪之判決。又刑事訴訟法第161條第1項規定：檢察官就
    被告犯罪事實，應負舉證責任，並指出證明之方法。因此，
    檢察官對於起訴之犯罪事實，應負提出證據及說服之實質舉
    證責任。倘其所提出之證據，不足為被告有罪之積極證明，
    或其指出證明之方法，無從說服法院以形成被告有罪之心證
    ，基於無罪推定之原則，自應為被告無罪之判決。又告訴人
    之告訴，係以使被告受刑事訴追為目的，是其陳述是否與事
    實相符，仍應調查其他證據以資審認（最高法院30年度上字
    第816號、40年度臺上字第86號、52年度臺上字第1300號、7
    6年度臺上字第4986號、92年度臺上字第128號判例意旨參照
    ）。
三、證據能力部分：按刑事訴訟法第308條規定：「判決書應分
    別記載其裁判之主文與理由；有罪之判決並應記載犯罪事實
    ，且得與理由合併記載。」，同法第310條第1款規定：「有
    罪之判決書，應於理由內分別情形記載左列事項：一、認定
    犯罪事實所憑之證據及其認定之理由。」，及同法第154 條
    第2項規定：「犯罪事實應依證據認定之，無證據不得認定
    犯罪事實。」揆諸上開規定，刑事判決書應記載主文與理由
    ，於有罪判決書方須記載犯罪事實，並於理由內記載認定犯
    罪事實所憑之證據及其認定之理由。所謂認定犯罪事實所憑
    之「證據」，即為該法第154條第2項規定之「應依證據認定
    之」之「證據」。職是，有罪判決書理由內所記載認定事實
    所憑之證據，即為經嚴格證明之證據，另外涉及僅須自由證
    明事項，即不限定有無證據能力之證據，及彈劾證人信用性
    可不具證據能力之彈劾證據。在無罪判決書內，因檢察官起
    訴之事實，法院審理結果，認為被告之犯罪不能證明，而為
    無罪之諭知，則被告並無檢察官所起訴之犯罪事實存在，既
    無刑事訴訟法第154條第2項所規定「應依證據認定之」事實
    存在，因此，判決書僅須記載主文及理由，而理由內記載事
    項，為法院形成主文所由生之心證，其論斷僅要求與卷內所
    存在之證據資料相符，或其論斷與論理法則無違，通常均以
    卷內證據資料彈劾其他證據之不具信用性，無法證明檢察官
    起訴之事實存在，所使用之證據並不以具有證據能力之證據
    為限，是以本案被告蕭○○既經本院認定無罪，本判決即不
    再論述所援引有關證據之證據能力，合先敘明。
四、檢察官認為被告蕭○○涉犯刑法第225條第1項趁機性交罪嫌
    ，無非係以：被告蕭○○之供述，證人甲女、李○○、林琡
    敏、接芷荺之供述，國立陽明大學附設醫院出具有關甲女之
    受理疑似性侵害事件驗傷診斷書，翻拍攝有被告2人帶甲女
    進入米堤汽車旅館之監視錄影畫面之照片、拍攝被告蕭○○
    以其0000000000號行動電話傳送予甲女之簡訊內容之照片及
    被告蕭○○使用之0000000000、0000000000行動電話、甲女
    使用之0917***586（正確號碼詳卷）行動電話、接芷荺使用
    之0000000000行動電話之通聯記錄等作為主要論據。
五、訊據被告蕭○○固坦承97年3月22日下午，曾與甲女、孟○
    ○（原名為孟○○）及其女友林○○、○○傑、陳○○、接
    ○○等人在羅東鎮羅東運動公園喝酒及當日晚上7點多，與
    甲女、陳○○一起去米堤汽車旅館，並在旅館房間內親吻甲
    女之嘴巴、撫摸甲女之胸部，並將陰莖放入甲女口腔內為口
    交行為等情，惟堅詞否認涉有本件乘機性交犯行，辯稱：當
    天在米堤汽車旅館房間內，甲女的意識都是清醒的，並沒有
    酒醉不省人事，我伊與甲女為親吻嘴巴、撫摸胸部、口交等
    行為時，甲女的意識都是清醒的，都是甲女自願的，當天嘗
    試要將陰莖插入甲女之陰道內，但甲女說會痛，後來我便放
    棄，97年3月22日以後還跟甲女交往成為男女朋友，確實沒
    有趁甲女酒醉的時候對她為性交行為等語。
六、經查：
  (一)被告蕭○○及共同被告陳○○於97年3月22日下午，與被害
    人甲女及其他友人○○傑、孟○○、林○○、接○○、謝棠
    安、李○○在宜蘭縣羅東鎮羅東運動公園內喝酒聊天，於當
    日晚間7時許，陳○○、蕭○○將甲女帶往羅東鎮○○路8號
    米堤汽車旅館房間內等情，業據被告蕭○○、共同被告陳家
    禾供述屬實，並據證人甲女、○○傑、孟○○、林○○、接
    ○○、謝○○、李○○於警詢、檢察官偵訊及原審審理時證
    述綦詳（見宜蘭縣政府警察局宜蘭分局警蘭偵字第09721016
     37號卷第1-2、4、7-8、9頁，以下簡稱警詢卷；97年度偵
    字第1654號，以下簡稱偵查卷，第7、14、20-21、25、65、
    67 -68、70頁，原審卷(一)第23-24、84-87、93-97 、99-100
    、11 2-114、171- 172、186-187頁），且互核相符，並有
    米堤汽車旅館提供的監視器錄影光碟翻拍照片（見警詢卷第
    15頁）及原審勘驗上開錄影光碟之勘驗筆錄（見原審卷(二)第
    5-7頁），自堪信為實在。
  (二)本件雖據證人即被害人甲女先後均指稱被告蕭○○利用其酒
    醉意識不清已無抗拒能力之情形對其為趁機性交，惟本院認
    其陳述顯有瑕疵，理由分述如下：
    1.證人甲女先後於警詢、偵訊、原審證述如下：
      於警詢時稱：陳○○、蕭○○還有一個不認識的男生載
        我去賓館。進賓館後陳○○抱我到床上後就將手伸進我
        的衣服裡摸我的胸部，因為我喝醉了，所以我沒力氣反
        抗，接著陳○○又脫我的褲子還有內褲，因為我很不舒
        服也沒辦法說不要。然後蕭○○跟陳○○說要跟我發生
        關係，陳○○就去旅館樓下抽菸，蕭○○就問我說要不
        要上床，因為我喝到掛，所以沒有回答他，然後他就上
        床按我的胸部還有解開我的內衣，但我的上衣還是穿著
        ，他還有摸我的私處但手沒有伸進去，之後他就把他的
        陰莖放入我的陰道，他沒有射精，然後大概過10分鐘吧
        ，我就痛到有一點清醒，我就跟他講我很痛，之後他就
        沒有再對我怎樣，因為我喝掛所以在這過程我也沒有反
        抗等語（見警詢卷第7-8頁）。
      於偵訊中稱：我有印象被人帶到機車上，而且用機車載
        ，但是誰載我，我不清楚，後來等到我稍微清醒有點意
        識，我發現我人在賓館床上，我當時是因為覺得陰道痛
        ，我是被痛醒，我醒來時看到蕭○○也在床上，他是坐
        在我旁邊，他的衣服都是穿的好好的，房間內還有陳家
        禾及另外一個男的，他們是坐在椅子上，我當時發現我
        穿的長褲、內褲及胸罩都被脫掉了，但上衣還是穿在身
        上，因為我有覺得陰道痛，所以我當時覺得是被強暴了
        ，我就跟蕭○○講不要，蕭○○就幫我把內褲及長褲穿
        起來，10分鐘後我們全部的人就離開房間等語（見偵查
        卷15頁）。
      於原審審理時證稱：（問：你可否敘述妳進入汽車旅館
        之後就妳記得所發生的事情？）陳○○摸我胸部，之後
        那段我就想不起來，我只記得我是痛醒的，其他不記得
        。（問：當初進入汽車旅館是幾人進入的？）我記得是
        連我3個人，另外的2個就是被告2人。（經提示警卷第7
        頁背面證人甲女警詢筆錄）是4個人一起進入汽車旅館
        。（問：妳剛稱除了陳○○脫妳衣服，摸妳胸部的事情
        之外，其他妳都忘記了？）是的。（經提示警卷第7頁
        背面證人甲女警詢筆錄並朗讀筆錄內容，問：妳於警詢
        所稱性侵過程，是否妳記得過程？）是的。（問：妳剛
        稱只記得陳○○脫妳衣服摸你胸部的事情，為何於警詢
        可以陳述整個性侵過程？）除了陳○○脫我衣服摸我胸
        部的事情外，其他部分沒有記得很清楚。（提示97偵字
        第1654號卷第15頁證人甲女偵訊筆錄，問：妳於偵訊稱
        性侵過程中妳有反抗，為何於警詢稱妳沒有反抗？）時
        間久了，記不清楚。（問：是否記得97年3月22日那天
        妳是如何離開羅東運動公園？）是喝酒醉之後，我印象
        是陳○○他們扶我去機車上面，我記得是被告蕭○○、
        陳○○二人扶我，當時我是坐在機車中間，我印象我後
        面還有坐1個人，印象中我是三貼，後來機車騎到哪裡
        我就不記得，我被載到哪裡不記得。（問：當時妳願意
        讓那個人把東西放到妳的陰道內？）不願意。（問：當
        時情形妳有無辦法反抗或拒絕？）沒有辦法。（問：妳
        沒有辦法原因？）就是我喝酒醉沒有力氣。」；「（問
        ：妳醒來之後妳有無注意到身上所穿的衣服情形為何？
        ）好像是全部脫光了。（問：是否記得當時妳醒來之後
        房間除了妳，還有無其他人在場？）就是在場被告2人
        。（問：當時妳醒來時，你是躺著還是坐著？）躺著。
        （問：當時你醒來時，蕭○○是躺著還是坐著？）他是
        躺在我旁邊。（問：妳於偵訊中說妳有跟蕭○○說不要
        ，當時妳是在怎樣情形下說這樣的話？）我記得是痛的
        時候有說不要，當時的痛是有東西在我身體內。（問：
        後來妳的衣服蕭○○有無幫你穿？）忘記了。（問：妳
        稱妳從羅東運動公園離開後，妳都稱妳很醉了，沒有知
        覺，為何檢察官問妳進入米堤汽車旅館狀況，妳還可以
        想得起來？）是我模模糊糊印象。（問：當天蕭○○有
        無問妳要不要跟他發生性關係？）不記得。（問：妳是
        痛醒的，但妳於警詢稱蕭○○陰莖放入妳陰道內10分鐘
        ，10分鐘後沒有射精，妳的意思是陰莖放入妳陰道內後
        妳才痛醒？）不知道。（問：妳於警詢中所言是否實在
        ？）實在。（問：妳酒醉為何知道蕭○○有無射精？）
        我不太清楚。」（問：從離開羅東運動公園到米堤汽車
        旅館再進入米堤汽車旅館之後再到醒來離開之後，妳都
        完全不知道發生什麼事情？）我忘記了。（問：從離開
        羅東運動公園他們載送妳到米堤汽車旅館，妳如何上去
        二樓，有無印象？）沒有印象等語（見原審卷(一)第129-
        143頁）。
    2.互核證人甲女上開先後之陳述，甲女於警詢及偵訊時都能
      清楚說明於當日是與陳○○、蕭○○及一名不知名的男生
      一起進入汽車旅館，並能清楚說明其被性侵之過程，衡諸
      常情，若證人甲女於案發時確實酒醉不醒人事，何以警詢
      時能清楚說明被性侵之過程？證人甲女之陳述顯於常理有
      違。另甲女於警詢時稱在性侵過程中因為喝掛所以在這過
      程中沒有反抗，而在偵訊時則稱有說不要；證人甲女於警
      詢、偵訊時稱：「我當時發現我穿的長褲、內褲及胸罩都
      被脫掉了，但上衣還是穿在身上」，而在原審則證稱：「
      好像是全部脫光了」；甲女於警詢稱：「蕭○○就問我說
      要不要上床，因為我喝到掛，所以沒有回答他」，於原審
      時證稱：不記得等語。又證人甲女於原審審理時證稱進入
      汽車旅館時是陳○○扶他坐上機車後座，印象中是3貼，
      惟根據米堤汽車旅館提供的監視器錄影光碟翻拍照片（見
      警詢卷第15頁）及原審勘驗上開錄影光碟結果認甲女係坐
      在被告陳○○機車前面的位置上，此與甲女之說法有所出
      入。綜上，證人甲女對於其被性侵之過程說詞反覆、前後
      不一並與常理有違，顯有瑕疵。
  (三)另就甲女在汽車旅館內之精神狀況，業據下列證人證述如下
    ：
    1.證人○○傑於偵訊時證稱：當天晚上7點多，我要去廣興
      派出所附近的機車行找朋友，我就先走了，孟○○跟他女
      友也有跟我一起去，我們到之後約10分鐘，我就接到蕭宇
      翔電話，他問我在哪裡，他要過來找我，10分鐘後蕭○○
      一人過來，他有拿遊戲光碟讓給我，我和蕭○○在我朋友
      店外聊天聊了10分鐘左右，蕭○○接到陳○○電話，陳家
      禾要蕭○○去米堤汽車旅館找他，蕭○○問我要不要去，
      因為我沒有去汽車旅館，我很好奇，就跟他一起去，孟均
      弘跟他女友也有一起過去，我們約在10分鐘左右到米堤汽
      車旅館，陳○○下來把門打開讓我們進去，我們上去之後
      ，我有看到甲女坐在床上看電視，她當時雖然有點酒意，
      但人是清醒的，後來我們也在房間內一起看電視，本來陳
      家禾坐在床邊，後來他走到旁邊坐下來，這時候我看到蕭
      宇翔跟甲女抱在一起，當時蕭○○是坐在床上，甲女坐在
      他旁邊，甲女的二隻手環抱著蕭○○，我就不好意思看下
      去了，所以就轉頭去看電視，過一下子，我忘記確實的時
      間，孟○○的女友下樓去接電話，約5分鐘後孟○○也下
      樓，之後我就聽到從樓下來傳來很大的爭吵聲，後來我看
      到孟○○氣沖沖的上來，好像有聽到他說他女友跑出去了
      ，孟○○有抽了一根菸，4、5分鐘後他說他要去看他女友
      去哪裏，他就下樓了，我有聽到他騎車發動的聲音，我就
      下樓去看他鐵門有沒有關好，我下樓後我看見看到陳○○
      跟在我後面下來，陳○○說讓他們獨處一下，陳○○指的
      他們是蕭○○跟甲女，因為或在羅東運動公園時，有看到
      蕭○○跟甲女處的不錯，所以我聽到陳○○這麼說，我就
      先把樓下的鐵門關好，然後打電話給我女朋友報備行蹤之
      後，我就抽了一根菸煙跟陳○○在樓下聊天，我們聊了7
      、8分鐘左右有上樓，我們上樓後我有看到蕭○○跟甲女
      二人並排躺在床上，棉被是蓋到脖子，他們沒有抱在一起
      ，我有看到蕭○○露在棉被的手還有袖子，不過我沒有多
      看，我就繼續看電視，之後約5、6分鐘甲女接到接芷芸的
      電話，她說坐在床上跟接芷芸講電話，我有看到她是有穿
      衣服的，她的衣服是整齊的，她跟接芷芸電話講了很久，
      一直講到櫃臺打電話來催時間到來，他們講電話的時間至
      少有半個小時以上，我記得甲女有把她自己的手機講到沒
      電，之後還借蕭○○的手機繼續講，不過因為櫃臺已經打
      電話來催時間快到了，所以我們把東西收一收後就一起下
      去。但我們在下二樓的時候，陳○○有接到他朋友謝○○
      的電話，謝○○問我們在哪裡，因為甲女是從台北過來玩
      ，的她是住在接芷芸家，所以謝○○要過來帶我們過去接
      芷芸的家，不過因為我和蕭○○都不能太晚回家，所以蕭
      宇翔就拜託陳○○載甲女過去，但我們有先一起在米堤附
      近的雜貨店等謝○○過來，等謝○○過來後，陳○○就載
      甲女跟謝○○一起走了，我就和蕭○○各自回家，當時應
      該是晚上9點多的事。當天甲女在米堤汽車旅館內雖然有
      點酒意，但整個人還算是蠻清醒的，她有跟陳○○及蕭宇
      翔聊天，她後來也有接芷芸講電話講很久。去警察局作筆
      錄那一天，我是突然被叫去作筆錄的，而且我在去之前就
      已經聽說陳○○蕭○○有被甲女的乾哥叫出來打，我有聽
      說她乾哥放話要找第三人出來打，所以我去作筆錄的那天
      有點緊張，時間點記得不是很清楚，我是去警察局作完筆
      錄之後，回去仔細想才發現我在警局所講的時間點有點出
      入，我今天說的才是真的等語（見偵查卷第7-10頁），並
      核與其於原審審理時之證述相符（見原審卷第175-184頁
      ）。
    2.證人林○○於偵訊時證稱：我與男友是最後到的汽車旅館
      的，我們到時有看到蕭○○、陳○○及○○傑，另外我有
      聽到甲女的聲音，她當時好像在講電話，我只在房間門口
      ，不過我有看到甲女躺在床上講電話，但我沒有看的很清
      楚，她的口氣感覺有一半清醒、有一半沒清醒，不過時間
      久了，我記得不是很清楚，我在汽車旅館待了幾十分鐘，
      後來我跟孟○○吵架，就自己開鐵門出去等語（見偵查卷
      68-69頁）、於原審審理時證稱：我就只有在門口1、2分
      鐘。這1、2分鐘時間我有聽到甲女在講電話。甲女聲音大
      小還好，口齒有的清晰有的沒有清晰等語（見原審卷(一)第
      195頁）。
    3.證人孟○○於偵查中證稱：我去米堤汽車旅館時有看到甲
      女，當時還看到陳○○、蕭○○、○○傑。我在那邊看電
      視，又沒有幹嘛，後來我跟女朋友吵架，我就先走了。我
      在米堤汽車旅館期間有聽到甲女跟人家講電話。當時蕭宇
      翔及陳○○在米堤汽車旅館看電視，陳○○是坐椅子還是
      地板上，蕭○○坐床上，我待在那邊的期間，他們都是這
      個樣子。我當天在米提汽車旅館不到1小時等語（見偵查
      卷第70-71頁）。
    4.另據證人即共同被告陳○○於偵訊時以證人身分證稱：我
      、蕭○○及甲女一起過去米堤，10分鐘之後我對蕭○○請
      他離開給我和甲女獨處的機會，後來我就打電話給他，蕭
      宇翔告訴我他會馬上回來，隔了約10分鐘之後，櫃台打電
      話到房問問我是否有訪客，我說有，隔了1、2分鐘後，蕭
      宇翔就打我手機叫我去開下面房間的鐵門，我就下去開，
      我有看到蕭○○、○○傑、孟○○及他女友一起過來，我
      們上樓後大家就隨意坐在房間看電視、聊天、抽菸，聊了
      一段時間之後，後來孟○○與女友吵架，之後○○傑先下
      去，當時我坐在椅子上，蕭○○及甲女坐在床上，但甲女
      是抱著蕭○○，頭靠在蕭○○的肚子上面，之後我就看到
      甲女有滑下去的動作，好像是要替蕭○○脫褲子及口交，
      我看到這種情形，所以我就下去找○○傑，我有告訴陳雅
      傑給蕭○○和甲女一點獨處的時間，○○傑在樓下把鐵門
      關上後，有打電話給他女友報備，我坐在他旁邊抽菸，陳
      雅傑講完電話後也有抽菸跟我閒聊，我們聊了約10分鐘之
      後就一起上樓，我們上去時有看到蕭○○跟甲女一起平躺
      在床上，棉被拉到二個人脖子的地方，我們看到後也沒有
      說什麼，我跟○○傑就坐在椅子上看電視，看了一下子後
      ，蕭○○跟甲女從床上坐起來，跟我們一起聊天，過沒多
      久甲女的手機饗起來，她就開始講電話，她在講電話的時
      候我跟蕭○○、○○傑在旁邊看電視閒聊，甲女講了一下
      之後有把手機拿給我，對方是接芷芸，我有跟接芷芸通話
      ，接芷芸要我們在10點前把甲女送到接芷芸家，她會叫她
      男友謝○○來帶我們過去，說完後我能把手機交給甲女，
      她就繼續跟接芷芸講電話，講到後來甲女的手機沒電，她
      有跟蕭○○借手機回撥電話給接芷芸，當時櫃台有打電話
      到我們房間說我們時間快到了，甲女這時也跟接芷芸說等
      一下再講，她就把電話掛斷了。我騎機車載甲女跟著謝棠
      安到接芷芸家，蕭○○及○○傑也各自離開。甲女與我們
      一起去米堤汽車旅館沒有喝醉酒不省人事等語（見偵查卷
      25-27頁）。
    5.綜合上開證人證述之情節，大致相符，亦與被告蕭○○於
      偵訊時所供稱：我們就躺在床上，後來陳○○就上來了，
      ○○傑也跟著他上來，他們就坐在椅子上，我也從床上坐
      起來跟他們一起聊天，沒多久有人打電話到甲女的手機，
      甲女跟對方講電話他們講了很久，我原本不知道對方是誰
      ，但因為中間陳○○也有用甲女手機跟對方講電話，那時
      我才知這對方是接芷芸，陳○○講完後甲女有繼續跟接芷
      芸講電話，講到她手機沒電，她就跟我借手機打電話跟接
      芷芸繼續講，但講沒多久我們就接到櫃台打來的電話，說
      我們時間快到了，問我們要不要加時間，因為當時甲女沒
      有在講電話了，所以我們就決定離開等語相符（見偵查卷
      第22-23頁），且據卷附之通聯記錄資料所示，被告蕭宇
      翔使用之0000000000行動電話於當日晚上7時04分、23分
      09 秒、23分27秒分別與證人○○傑使用之0000000000行
      動電話聯繫3次（偵查卷第50頁）；被告蕭○○使用之
      0000000 000行動電話於當日晚上7時26分、27分、36分、
      44分等多次與證人陳○○使用之0000000000行動電話聯繫
      （見偵查卷第57-58頁），足認證人○○傑、陳○○、被
      告蕭○○就當晚如何聯繫去汽車旅館一情之陳述應與事實
      相符，足堪採信，是以證人○○傑、林○○、孟○○、陳
      家禾之證述可信性頗高，故依上開證人之證述內容，甲女
      於上開汽車旅館房間內之精神狀態並非酒醉意識不清，故
      甲女於案發當時之精神狀態是否酒醉意識不清已達不知抗
      拒之程度，顯有疑義。
  (四)再據證人接○○於偵訊時證稱：大約在7點左右，我到宜蘭
    時我就有試著打電話給她，我是用我的手機打蕭○○的手機
    找甲女，因甲女的手機沒有電了，我的手機號碼是00000000
    00，蕭○○的手機號碼我忘了幾號，但蕭○○手機一直都是
    語音信箱，後來到8點多我再用我手機打蕭○○的手機，那
    個時候才有接通，是蕭○○本人接的，我有要他讓我跟甲女
    講電話，我們講了20分之後，甲女突然掛電話，我又有再打
    蕭○○的手機找甲女，我有再跟甲女通話，這一次話了大約
    有半個小時左右等語（見偵查卷第67頁）；於原審審理時證
    稱：當天離開羅東運動公園之後，約十幾分鐘到宜蘭時，有
    打電話給甲女甲女接的。不記得講多久，講什麼。我8點多
    在教會的時候有打給蕭○○的手機找甲女，有找到。講了十
    幾分鐘。我是打陳○○的電話找甲女，我記得他們兩人之中
    有壹支手機沒有電，但我就打另一隻手機。最後一次跟甲女
    通電話是說了十幾二十分鐘。我從離開羅東運動公園到宜蘭
    教會時，不止打三通電話，我到教會就打了好幾通，我都有
    找到甲女，因位甲女的手機沒有電，只有幾次沒有找到。，
    蕭○○、陳○○二人其中有支手機也沒有電，後來有聯繫到
    。甲女是陳○○跟謝○○載送到我家。甲女回家的時候，有
    跟我聊天但沒有說到剛才做了什麼事情。我跟甲女講電話時
    ，她跟我對話正常，半醉半醒還可以講話等語（見原審卷(一)
    第118-120頁、第127頁）。而依卷附之通聯紀錄資料：
    1.證人接○○持用之（0000000000）行動電話，於97年3月
      22日晚上7時49分49秒至19時51分44秒曾撥打至陳○○持
      用之（0000000000）行動電話，通話時間1分55秒（見偵
      查卷第58頁）。
    2.於97年3月22日晚上8時57分，證人接○○持用之（00000
      00000）行動電話，撥打被告蕭○○持用之（0000000000
      ）行動電話，通話時間為55秒（見偵查卷第61頁）。
    3.於當日晚上9時6分、7分許，被告蕭○○持用之（0000000
      000）行動電話撥打至證人接○○持用之（0000000000）
      行動電話，通話時間分別12秒、51秒（見偵查卷第61頁）
      。
    4.於當日晚上9時8分許，證人接○○持用之（0000000000）
      行動電話，撥打至被告蕭○○持用之（0000000000）行動
      電話，通話時間1282秒（見偵查卷第61頁）。
    是以，被害人甲女於上開通聯記錄所示之時間確實有與證人
    接芷荺通話之事實，甲女於偵訊、原審審理時亦不否認於汽
    車旅館房間內有與證人接芷荺通話，雖證人甲女使用之0917
    ***586（正確號碼詳卷）行動電話與接芷荺使用之00000000
    00行動電話於當日晚間7時至9時間並無通聯記錄，然如前所
    述，甲女與證人接芷荺於上開期間有通話之事實，尚難僅此
    遽認證人接芷荺之陳述不實在。綜上，經相互勾稽證人接芷
    筠之上開證詞、卷附通聯紀錄及證人○○傑、孟○○、林琡
    敏、陳○○之證詞，顯見被害人甲女當晚約自7時49分許起
    在米堤汽車旅館內應無意識不清之情形。
  (五)至於證人李○○於偵訊及原審審理時證述：97年3月22日晚
    上7時許，我離開羅東運動公園時，見到甲女已經酒醉躺在
    公園的椅子上不動，我去捏她，也沒有反應等語（見偵查卷
    第65-66頁，原審卷(一)第105頁）；證人接芷荺於原審審理時
    證稱：在羅東運動公園時，喝到5、6點時，甲女已經攤在椅
    子上，有試著叫醒她。但她沒有醒來繼續躺在椅子上等語（
    見原審卷115頁），亦僅能證明甲女在羅東運動公園飲酒後
    確實可能已經酒醉之情形，另米堤汽車旅館之監視錄影光碟
    ，經原審勘驗結果發現甲女坐在同案被告陳○○前方，頭朝
    下、雙臂趴在機車儀表板上（見原審卷(二)第6頁），然甲女
    可能係趴在機車儀表上休息，況經過半小時至1小時之休息
    ，甲女之精神狀況亦可能恢復清醒，故上開證人李○○、接
    芷荺之證述及監視器錄影光碟勘驗結果，均無法直接證明甲
    女事後在米堤汽車旅館房間內之精神狀態是否為酒醉意識不
    清已達不知抗拒能力之程度。而卷附疑似性侵害事件驗傷診
    斷書，僅能為證明甲女之處女膜2、3、9點鐘位置有陳舊之
    裂傷，尚難證明甲女之裂傷確係遭被告蕭○○性侵所造成及
    案發當時甲女之精神狀態，被告蕭○○以其0000000000號行
    動電話傳送予甲女之簡訊內容之照片，亦僅證明被告蕭○○
    與甲女於案發當時確有性接觸行為，上開檢察官提出之證據
    方法均無法作為對被告蕭○○不利之認定。
七、綜上，並按刑事訴訟法第161條第1項之規定，檢察官對於起
    訴之犯罪事實，應負提出證據及說服之實質舉證責任。倘其
    所提出之證據，不足為被告蕭○○有罪之積極證明，或其闡
    明之證明方法，無從說服法官以形成被告有罪之心證，本件
    檢察官起訴被告蕭○○涉有對甲女乘機性交之犯行，所憑據
    證人甲女之證述，尚存有如前所述之瑕疵，更無其他積極證
    據可資補強，是本院就檢察官所提出之證據及卷內訴訟資料
    ，逐一剖析，參互審酌，仍存有合理之懷疑，無從獲得成立
    乘機性交罪之確切心證，亦即無法形成被告蕭○○有罪之確
    信，此外本院復查無其他積極證據足認被告蕭○○有檢察官
    所指之乘機性交犯行，揆諸上揭說明，即應就被告蕭○○為
    無罪之諭知。
八、原審未查，就上開起訴事實，遽為被告蕭○○有罪之判決，
    尚有違誤。被告蕭○○上訴意旨否認此部分犯罪，為有理由
    ，自應由本院將原判決關於此部分撤銷，諭知被告蕭○○無
    罪。
據上論斷，應依刑事訴訟法第369條第1項前段、第364條、第301
條第1項，判決如主文。
本案經檢察官陳大偉到庭執行職務。
中    華    民    國    100    年    9    月     6    日
                  刑事第十庭  審判長法  官  宋  祺
                                    法  官  高玉舜
                                    法  官  陳明珠
以上正本證明與原本無異。
如不服本判決，應於收受送達後十日內向本院提出上訴書狀，其
未敘述上訴之理由者並得於提起上訴後十日內向本院補提理由書
（均須按他造當事人之人數附繕本）「切勿逕送上級法院」。
                                    書記官  胡勤義
中    華    民    國    100    年    9    月     6    日